# 租赁的房屋建筑物在后续收到政府补助的房租金如何处理

提问人：勤 奋 的多 时间：2022-08-29 14:05:10
陈老师，您好A公司从 2021 年 1 月 1 日开始执行新租赁准则，对租入的办公楼（出租方B公司）按照使用权资产入账，并相应进行了后续计量。
2021 年 10 月，当地发改委开展大数据产业专项资金申报补贴工作，对大数据企业 2020 年 10 月-2021年 9 月自建、购买、租赁办公用房已支付的专项资金给予50%的补贴。 2021 年 10 月，A公司开始填写申请材料， 2022 年 5 月当地发改委审批通过，要求A公司开具增值税普通发票（开票金额与申请金额有微小差异）， 2022 年 8 月按照开票金额A公司收到当地发改委的补贴款。A公司一直采用总额法进行政府补助的确认。
目前账务处理：
1 、上述款项是属于政府补助的款项性质，在区分与资产相关还是与收益相关时，理解补助是与租入的使用权资产相关，分类为与资产相关的政府补助；
2 、因为补偿的是 2020 年 10 月-2021年 9 月已经发生的租金支出， 2020 年10-12月的管理费用-租赁费、 2021 年1-9月的使用权资产-累计折旧已摊销，所以将 2022 年 8 月收到的补贴在 2022 年 8 月全部计入当期其他收益。
请教陈老师，还有下面 2 个疑问请陈老师指正：
1 、收到的租赁补贴在执行新租赁准则之前是与收益相关的政府补助，执行新租赁准则后分类是否应分类为与资产相关的政府补助？
2 、在 2021 年 1 月 1 日使用权资产的初始确认时，是否需要考虑这笔补贴收入？这笔补贴收入是否还需要考虑在收到补贴款之后的期间去分摊？

回答人：chenyiwei
1 、根据财政部会计司发布的企业会计准则实施问答（ 2022 年第二批）：
一、政府补助准则实施问答
问：甲公司租赁某物业，租赁期为 5 年，每 3 个月支付一次租金。为支持甲公司经营发展，当地政府为甲公司提供租金扶持补贴，甲公司在每 3 个月支付租金后向政府提交租金支付凭证等申请文件，政府审核通过后发放相应 3 个月的租金扶持补贴。甲公司收到的上述租金扶持补贴应当作为与资产相关的政府补助还是与收益相关的政府补助进行会计处理？
答：按照《企业会计准则第 16 号——政府补助》（财会〔 2017 〕 15 号）第四条等相关规定，政府补助分为与资产相关的政府补助和与收益相关的政府补助；与资产相关的政府补助指企业取得的、用于购建或以其他方式形成长期资产的政府补助；与收益相关的政府补助指除与资产相关的政府补助之外的政府补助。通常情况下，与资产相关的政府补助文件会要求企业将补助资金用于取得固定资产或无形资产等长期资产。本问题中的甲公司收到的政府补助在性质上为政府对企业所付物业租金的补贴，弥补的是企业相关期间的租赁成本费用，不符合与资产相关的政府补助的定义，因此属于与收益相关的政府补助，应当按照《企业会计准则第 16 号——政府补助》第九条等相关规定进行会计处理。
故此类租金补助属于与收益相关的政府补助。执行新租赁准则前后都是如此。
因为对政府补助采用总额法核算，故使用权资产的初始计量和后续计量都不考虑该项补助。